【裁判字號】    98,小上,15
【裁判日期】    981030
【裁判案由】    給付電費
【裁判全文】
臺灣基隆地方法院民事裁定              98年度小上字第15號
上  訴  人  乙  ○
                  （
被上訴人    台灣電力股份有限公司基隆區營業處
法定代理人  丙○○
上列當事人間請求給付電費事件，上訴人對於中華民國98年５月
12日本院98年度基小字第0540號第一審判決提起上訴，本院第二
審合議庭裁定如下：
    主  文
上訴駁回。
第二審訴訟費用新臺幣壹仟伍佰元由上訴人負擔。
    理  由
一、按對於小額程序第一審判決之上訴，非以其違背法令為理由
    ，不得為之，民事訴訟法第0436條之24第２項定有明文。故
    上訴狀內應記載上訴理由，表明「原判決所違背之法令及其
    具體內容」及「依訴訟資料可認為原判決有違背法令之具體
    事實」，同法第0436條之25亦有明文規定。如上訴狀或理由
    書未依此方式表明者，即難認為已對小額訴訟第一審判決之
    違背法令有具體之指摘。上訴理由如僅引用原審判決時之攻
    擊防禦方法作為上訴理由，應認為未對原審判決有何具體之
    指摘，不得謂已合法表明上訴理由，其上訴仍難認為合法。
二、本件上訴人係對於小額訴訟之第一審判決提起上訴，其上訴
    狀除依法載明「上訴聲明」外，其上訴理由略謂：(一)上訴
    人與哥哥甲○共有基隆市○○區○○路39號１樓店舖，於民
    國（下同）97年４月出租給訴外人陳向迎先生，經營快炒小
    吃，不久因景氣關係，陳向迎不欲繼續經營，約於97年６月
    中旬竟不告走避，上訴人與陳向迎之朋友均無法與陳向迎聯
    絡上；97年８月初，被上訴人來函主張上訴人欠繳電費達４
    個多月，並以斷電手段欲逼上訴人繳交，但此時承租人陳向
    迎已走避中國大陸某地，致上訴人無法求證陳向迎是否已繳
    電費。(二)事實是97年６月初，被上訴人即去函向陳向迎催
    討97年４月及５月之電費，不知成功否？(三)98年２月16日
    被上訴人起訴時，狀內附有被上訴人電費收據存根３張，其
    中２張均蓋有收費章，另１張則無，顯見承租人陳向迎已繳
    交電費，並無欠費。原審法院承辦法官竟不據上述３張收據
    存根判決被上訴人敗訴，竟錯判上訴人敗訴；被上訴人辯稱
    ：經收人員為免印章攜帶外出遺失，故先於收據上蓋章……
    云云，顯與常情及一般社會經驗法則不符，不應採信，而應
    依證據認定真實及判決等語，並未具體指明原審判決有何違
    反之法令條項及其內容，以及依訴訟資料有何判決違背法令
    之具體事實，依首開說明，自不得謂已合法表明上訴理由，
    故本件上訴實難認為合法，應予駁回。
三、訴訟費用（上訴裁判費）1,500.元，應由上訴人負擔，爰依
    民事訴訟法第0436條之32第１項準用同法第0436條之19第１
    項之規定，一併確定其數額如主文第２項所示。
四、依民事訴訟法第0436條之32第２項、第0444條第１項前段、
    第95條、第78條，第0436條之32第１項、第0436條之19第１
    項，裁定如主文。
中    華    民    國    98    年    10    月    30    日
                  民事庭審判長法  官  林金發
                              法  官  林淑鳳
                              法  官  邰婉玲
以上正本係照原本作成。
對本裁定不得抗告。
中    華    民    國    98    年    10    月    30    日
                              法院書記官  莊國南


司法院資訊處製作；財團法人民間司法改革基金會備份。
